【裁判字號】    89,易,2678
【裁判日期】    890913
【裁判案由】    竊盜
【裁判全文】
臺灣板橋地方法院刑事判決                        八十九年度易字第二六七八號
    公  訴  人  臺灣板橋地方法院檢察署檢察官
    被      告  乙○○
右列被告因竊盜案件，前經檢察官聲請簡易判決處刑（八十九年度偵字第八三六六號
），本院板橋簡易庭認本案不宜以簡易判決處刑，簽移由本院刑事庭依通常審判程序
審判，本院判決如左：
    主  文
乙○○竊盜，累犯，處有期徒刑柒月。
    事  實
一、乙○○前有二次竊盜前科，最後一次犯竊盜罪，於民國（下同）八十八年八月二
    十五日經台灣高等法院以八十八年度上易字第二九０八號判處有期徒刑六月，同
    日確定，甫於八十九年四月十一日執行完畢，猶不知悔改，竟意圖為自己不法之
    所有，於八十九年四月十九日十時許，在臺北縣板橋市○○路○段四十六號前，
    見甲○○所有牌照ＤＣＹ－九０三號機車停放該處，無人看守，機車鑰匙一支並
    插於機車置物箱之鑰匙孔上，認有機可乘，即以該支鑰匙發動機車騎走，而竊取
    之，得手後，供己騎用。嗣乙○○騎乘上開贓車，於八十九年四月二十二日九時
    五分許，行經台北縣板橋市○○路二五八號前為警查獲。
二、案經臺北縣警察局板橋分局報請臺灣板橋地方法院檢察署檢察官偵查起訴。
    理  由
一、訊據被告乙○○矢口否認有於前開時地竊取該牌照ＤＣＹ－九０三號機車，辯稱
    ：當時伊僅係站在旁邊看人賣東西云云。然查，右揭事實，迭據被告乙○○於警
    偵、訊中坦承不諱（見偵查卷第五、六、十六頁），核與被害人甲○○於警訊中
    指訴被害之情節相符，並有贓物認領保管單一紙、照片三張在卷足資佐證。被告
    前開所辯，顯係事後卸責之詞，不足採信。事證明確，被告竊盜之犯行，堪以認
    定。
二、核被告乙○○之所為，係犯刑法第三百二十條第一項之竊盜罪。又被告乙○○有
    事實欄所載之論罪科刑執行情形，有臺灣高等法院檢察署刑案紀錄簡覆表一紙可
    查，其於有期徒刑執行完畢後五年內，再犯有期徒刑以上之本罪，為累犯，依刑
    法第四十七條規定加重其刑。爰審酌被告犯罪之動機、目的、所得財物，被告屢
    犯竊盜不改（參前述臺灣高等法院檢察署刑案紀錄簡覆表），素行不佳，及被告
    犯罪後之態度等一切情狀，量處如主文所示之刑，以示懲儆。
據上論斷，應依刑事訴訟法第二百九十九條第一項前段，刑法第三百二十條第一項、
第四十七條，罰金罰鍰提高標準條例第一條前段，判決如主文。
本案經檢察官林建中到庭執行職務
中      華      民      國      八十九      年     九     月    十三    日
                                      臺灣板橋地方法院刑事第四庭
                                          法  官  劉  大  衛
右正本證明與原本無異
如不服本判決應於送達後十日內向本院提出上訴狀
                                          書記官  蕭  興  南
中      華      民      國      八十九      年     九     月    十六    日
附錄本案論罪科刑法條全文：
刑法第三百二十條：
意圖為自己或第三人不法之所有，而竊取他人之動產者，為竊盜罪，處五年以下有期
徒刑、拘役或五百元以下罰金。
意圖為自己或第三人不法利益，而竊佔他人之不動產者，依前項之規定處斷。
前二項之未遂犯罰之。


司法院資訊處製作；財團法人民間司法改革基金會備份。
